【裁判字號】    95,易,821
【裁判日期】    951130
【裁判案由】    違反毒品危害防制條例
【裁判全文】
臺灣臺南地方法院刑事判決               95年度易字第821號
公  訴  人  臺灣臺南地方法院檢察署檢察官
被      告  乙○○
                      之6
上列被告因違反毒品危害防制條例案件，經檢察官提起公訴（九
十五年度毒偵字第一三一七號），被告於準備程序就被訴事實為
有罪之陳述，經本院裁定由受命法官獨任進行簡式審判程序，判
決如下：
    主  文
乙○○施用第二級毒品，累犯，處有期徒刑陸月，如易科罰金，
以銀元佰元即新臺幣玖佰元折算壹日。扣案第二級毒品安非他
命壹包（含包裝重零點玖公克）沒收銷燬之。
    事  實
一、乙○○前於民國八十七年間因施用毒品案件，經本院以八十
    七年度毒聲字第五二三號裁定送勒戒處所觀察、勒戒後，認
    有繼續施用毒品傾向，經本院以八十八年度毒聲字第七○九
    號裁定令入戒治處所施以強制戒治，嗣因戒治成效經評定合
    格，本院以八十八年度毒聲字第二二七七號裁定停止戒治並
    付保護管束，於八十九年二月二十三日保護管束期滿，由臺
    灣臺南地方法院檢察署檢察官以八十九年度戒毒偵字第一四
    ○號為不起訴處分確定。復於九十一年間因施用毒品案件，
    經本院以九十一年度易字第一五九三號判決判處有期徒刑十
    月確定，甫於九十三年十月二十七日（起訴書誤載為二十八
    日）縮刑期滿執行完畢。詎乙○○仍不知悛悔，於上開觀察
    勒戒、強制戒治執行完畢釋放後五年內，復基於施用第二級
    毒品安非他命之犯意，於九十五年五月二十一日上午十一時
    許，在其位於臺南市○區○○○路一段一○五巷五○號七樓
    之六住處，以將安非他命置於玻璃球內燒烤產生煙霧吸食之
    方式，施用第二級毒品安非他命。嗣於九十五年五月二十一
    日晚間六時許，為警在臺南市○區○○路四○六號前查獲，
    並扣得其所有之第二級毒品安非他命一包（含包裝重○點九
    公克）。
二、案經臺南市警察局第一分局報請臺灣臺南地方法院檢察署檢
    察官偵查起訴。
    理  由
一、訊據被告乙○○對於上揭事實於警詢、偵查及本院審理時均
    坦承不諱，且被告為警查獲時所採集之尿液經檢驗結果，確
    呈安非他命類陽性反應，此有長榮大學九十五年六月一日出
    具之尿液確認報告、臺南市警察局第一分局偵辦涉嫌毒品危
    害防制條例案送驗尿液及年籍對照表各一份在卷可稽。再者
    ，被告為警查獲時所扣得之安非他命一包經檢驗結果，確屬
    安非他命無訛，亦有臺南市警察局第一分局偵辦涉嫌毒品危
    害防制條例案毒品初步檢驗報告單一紙卷足憑。是被告自白
    應與事實相符，本件事證明確，其施用第二級毒品犯行堪以
    認定。又被告前因施用毒品案件，經本院以八十七年度毒聲
    字第五二三號裁定送勒戒處所觀察、勒戒後，認有繼續施用
    毒品傾向，經本院以八十八年度毒聲字第七○九號裁定令入
    戒治處所施以強制戒治，嗣因戒治成效經評定合格，本院以
    八十八年度毒聲字第二二七七號裁定停止戒治並付保護管束
    ，於八十九年二月二十三日保護管束期滿，由臺灣臺南地方
    法院檢察署檢察官以八十九年度戒毒偵字第一四○號為不起
    訴處分確定之事實，有臺灣高等法院被告前案紀錄表、臺灣
    臺南地方法院檢察署刑案資料查註紀錄表各一份在卷可按。
    被告於觀察、勒戒執行完畢釋放後五年內再犯本件施用毒品
    之罪，依毒品危害防制條例第二十三條第二項之規定，應依
    法論科。
二、按安非他命係屬第二級毒品，毒品危害防制條例第二條第二
    項第二款定有明文。核被告所為，係犯毒品危害防制條例第
    十條第二項之施用第二級毒品罪。被告施用前後持有第二級
    毒品之低度行為，為施用之高度行為所吸收，不另論罪。再
    按行為後法律有變更者，適用行為時之法律。但行為後之法
    律有利於行為人者，適用最有利於行為人之法律，修正後刑
    法第二條第一項定有明文。查本件被告行為後，刑法第四十
    七條累犯之規定，業於九十四年二月二日修正公布，並於九
    十五年七月一日施行，而本案被告前因施用毒品案件，經本
    院以九十一年度易字第一五九三號判決判處有期徒刑十月確
    定，甫於九十三年十月二十七日縮刑期滿執行完畢等情，有
    臺灣高等法院被告前案紀錄表附卷可憑，被告於受有期徒刑
    執行完畢後，五年以內故意再犯本件有期徒刑以上之罪，無
    論依修正施行前刑法第四十七條或依修正施行後刑法第四十
    七條第一項規定，均構成累犯，修正前之規定對被告而言並
    無不利，爰依修正施行前刑法第四十七條之規定，論以累犯
    ，並加重其刑。爰審酌被告前曾因施用毒品經送觀察勒戒、
    強制戒治等處分後，猶不思戒絕毒癮、革除惡習，顯未能深
    切悔改並記取教訓，惟念及被告犯後坦承犯行，態度尚佳，
    且其施用毒品之犯行，性質上乃屬對自我身心健康之自戕行
    為，其行為本身對社會所造成之危害並非直接、鉅大等一切
    情事，量處如主文所示之刑。又依被告行為時即修正前刑法
    第四十一條第一項前段規定：「犯最重本刑為五年以下有期
    徒刑以下之刑之罪，而受六個月以下有期徒刑或拘役之宣告
    ，因身體、教育、職業、家庭之關係或其他正當事由，執行
    顯有困難者，得以一元以上三元以下折算一日，易科罰金」
    ，再依被告行為時易科罰金之折算標準，即修正前罰金罰鍰
    提高標準條例第二條前段（現已刪除）規定，就其原定數額
    提高為一百倍折算一日，則被告行為時之易科罰金折算標準
    ，應以銀元三百元折算一日，經折算為新臺幣後，應以新臺
    幣九百元折算為一日。惟依修正後刑法第四十一條第一項前
    段規定：「犯最重本刑為五年以下有期徒刑以下之刑之罪，
    而受六個月以下有期徒刑或拘役之宣告者，得以新臺幣一千
    元、二千元或三千元折算一日，易科罰金」，比較修正前後
    之易科罰金折算標準，以修正施行前之規定，較有利於被告
    ，則應依刑法第二條第一項前段，適用修正前刑法第四十一
    條第一項前段規定，定其易科罰金之折算標準。
三、扣案之安非他命一包（含包裝重○點九公克），係屬毒品，
    已如前述，且該包裝與附著其上之安非他命客觀上顯難以完
    全析離，應均依毒品危害防制條例第十八條第一項前段規定
    沒收銷燬之。
據上論斷，應依刑事訴訟法第二百七十三條之一第一項、第二百
九十九條第一項前段，毒品危害防制條例第十條第二項、第十八
條第一項，刑法第二條第一項前段、第十一條前段，（修正前）
刑法第四十七條、（修正前）第四十一條第一項前段，（修正前
）罰金罰鍰提高標準條例第二條，判決如主文。
本案經檢察官甲○○到庭執行職務。
中    華    民    國    95    年    11    月    30    日
                  刑事第十二庭  法  官  林佩儒
以上正本證明與原本無異。
如不服本判決，應於判決送達後10日內，向本院提出上訴狀。
                                書記官  曾盈靜
中    華    民    國    95    年    12    月    4     日
附錄本判決論罪科刑法條：
毒品危害防制條例第10條：
施用第一級毒品者，處 6 月以上 5 年以下有期徒刑。
施用第二級毒品者，處 3 年以下有期徒刑。


司法院資訊處製作；財團法人民間司法改革基金會備份。
